臺灣桃園地方法院民事判決
111年度婚字第455號
原      告  乙○○  
訴訟代理人  黃敬寓律師
被      告  甲○○  

上列當事人間請求離婚事件，本院於民國111年11月15日言詞辯
論終結，判決如下：
    主      文
准原告與被告離婚。
訴訟費用由被告負擔。
    事實及理由
壹、程序方面：
    被告經合法通知未於言詞辯論期日到場，核無民事訴訟法第
    386條各款所列情形之一，依家事事件法第51條準用民事訴
    訟法第385條第1項前段規定，爰依原告之聲請，由其一造辯
    論而為判決。
貳、實體方面：
一、原告主張：兩造於民國83年9月27日結婚，婚後育有子女李
    軒豪及李咏倪。婚後初期兩造相處堪稱融洽。惟自100年後
    ，被告常情緒失控暴怒，經常出言「我乾脆死一死」、「去
    給車撞」、「要死大家一起死」等語威脅原告。被告與李軒
    豪吵架時，便會拿遙控器、脫鞋等丟向李軒豪，甚至會拿菜
    刀作勢追砍。被告自100年以後，不負擔家庭生活開銷，每
    當原告要求被告負擔家計時，便遭被告辱罵。原告省吃儉用
    於107年購買桃園市平鎮區金龍路房屋（下稱金龍路住處）
    ，可讓一家四口好好生活，詎被告仍不改情緒失控及言語暴
    力之行徑，致原告精神無法負荷，原告甚至想自殺以結束如
    此痛苦之生活，嗣於109年6、7月間，原告因無法再與被告
    共同生活，於是搬出金龍路住處，借住友人家迄今。又原告
    名下有車號0000-00號汽車，向來由被告使用，兩造分居後
    ，被告仍持續使用該汽車，惟均未繳納燃料稅、牌照稅、通
    行費及罰單等，致原告遭法務部行政執行署強制執行及違規
    記點，令原告不堪負荷，經原告寄發存證信函通知被告後，
    被告仍置之不理。兩造分居迄今已近2年，夫妻已無相互關
    心或共同生活之事實，夫妻名存實亡，婚姻已達難以維持之
    程度。為此，依民法第1052條第2項之規定訴請判決離婚等
    語。並聲明：如主文第1項所示。
二、被告未於言詞辯論期日到場，亦未提出任何書狀，作何聲明
    或陳述。
三、經查，原告主張兩造於83年9月27日結婚，育有子女李軒豪
    及李咏倪，現兩造關係存續中等情，業據原告提出兩造及子
    女之戶籍謄本在卷可參（見本院卷第7-9頁），被告經合法
    通知未到庭亦未提出書狀答辯，依家事事件法第51條準用民
    事訴訟法第280條第3項之規定，視為自認，是原告主張之前
    開事實，自堪信為真實。
四、本院之判斷：
  ㈠按有民法第1052條第1項各款以外之重大事由，難以維持婚姻
    者，夫妻之一方得請求離婚，但其事由應由夫妻之一方負責
    者，僅他方得請求離婚，民法第1052條第2項定有明文。次
    按「夫妻有民法第1052條第1項所定各款情形以外之重大事
    由，難以維持婚姻者，雙方固均得據以請求離婚，惟同條第
    2項但書既規定，難以維持婚姻之重大事由應由夫妻之一方
    負責者，僅他方得請求離婚，則於難以維持婚姻之重大事由
    ，夫妻雙方均須負責時，自應比較衡量雙方之有責程度後，
    僅責任較輕之一方，得向責任較重之他方請求離婚；如有責
    程度相同時，雙方即均得請求離婚，始符公平之旨。」（最
    高法院95年度台上字第1026號判決意旨參照）。又所謂「有
    前項（指民法第1052條第1項各款）以外之重大事由，難以
    維持婚姻者」，乃抽象的、概括的離婚事由，係民法親屬編
    於74年修正時，為因應實際需要，參酌各國立法例，導入破
    綻主義思想所增設，其目的在使夫妻請求裁判離婚之事由較
    富彈性。至於是否有難以維持婚姻而得請求離婚之重大事由
    ，主要係以婚姻是否已生破綻，且達無法回復之望作為判斷
    標準，且此判斷不可由原告已喪失維持婚姻意欲之主觀面來
    加以認定，而應依客觀標準認定有無難以維持婚姻之事實，
    該事實是否已達倘任何人處於同一境況，均將喪失維持婚姻
    希望之程度以決之。
  ㈡原告主張被告自100年後經常情緒失控暴怒，又不負擔家計，
    由原告獨自負擔，原告不堪精神負荷而於109年6、7月搬離
    ，兩造分居已近2年，互不往來，婚姻已生難以維持之重大
    破綻等語，核與證人即原告之母彭吳秀媚到庭證述：兩造剛
    結婚時住在伊家，住2、3年後他們搬出去，在伊家住時，伊
    曾聽到兩造在3樓吵架，當時原告懷孕快生了，伊上樓看到
    被告要打原告，就趕快阻止，後來他們搬出去後，有時他們
    吵架，被告要打原告，原告就會打電話給伊，要伊過去，伊
    過去的話，被告就不敢打。原告為這個家很辛苦，一大早就
    要去準備做生意，回來還要弄給小孩吃，還要去批衣服，回
    來還要整理，拼命要賺多一點錢。兩造感情不好，被告脾氣
    不好，常找妻兒出氣，被告現在沒有工作，之前被告工作都
    沒拿錢回家，只顧自己之兄弟姊妹。於109年夏天，原告說
    半夜三更被告回來撞門要打人，原告說要搬出去住，不然哪
    一天被告發瘋打死她怎麼辦，故原告才搬出去外面住。被告
    開車時就威脅原告要死大家一起死。被告一直恐嚇原告，原
    告做這麼辛苦，日子要怎麼過等語；另證人即原告之友人黃
    澤皓到庭結證稱：於109年年中，原告之前跟渠說她們夫妻
    常常爭吵，渠就說渠樓上房子很空，可以來住。有一次原告
    打電話給渠，因為渠住在附近，當時兩造吵架吵很大聲，小
    朋友也會怕，原告就找渠去她們家調解。在原告搬過來沒多
    久，當時渠下班沒多久，被告帶小孩過來，渠跟被告說好好
    講清楚就好，後來兩造就吵起來，被告一直罵三字經、五字
    經，講得很難聽，被告還威脅原告說要讓原告不好過，讓原
    告難堪，當時小孩都在場，兩造為什麼事都能吵，生活、經
    濟、小孩的事都能吵等語大致相符，堪認兩造間因生活相處
    、經濟及小孩教養之事缺乏共識，經常起爭執，被告常對原
    告施以言語暴力，又出言威脅原告「要死一起死」、「要讓
    原告不好過」等語，足認兩造婚姻之互愛、互信及互諒基礎
    已盡失。參以原告不堪被告精神暴力而自109年6、7月搬離
    後，兩造互無聞問，被告長期使用原告名下之車輛卻積欠燃
    料、牌照稅及通行費等費用，致原告遭法務部行政執行署強
    制執行，經原告以存證信函及發LINE通知被告（見本院卷第
    10-16頁），被告仍未繳納或辦理過戶，益徵兩造間已形同
    陌路，因此兩造分居迄今已逾2年，毫無互動，堪認兩造間
    之互愛、互信、互諒基礎已然無存。準此，兩造同居期間爭
    執不斷，被告不時對原告施以精神暴力，致原告因此搬離，
    兩造分居迄今已逾2年互不往來，彼此建立家庭之互信、互
    愛、互諒之基礎已蕩然無存，婚姻關係僅形骸而已，自有重
    大而不能回復之破綻，客觀上依兩造目前狀況，任何人於此
    境況均喪失維持婚姻意欲之程度，且應認就婚姻破綻原因可
    歸責於被告，原告主張兩造間有民法第1052條第1 項以外之
    重大事由，已難以維持婚姻，即屬可採，其依同條第2 項規
    定，請求判決離婚，於法並無不合，應予准許。
五、綜上所述，原告依民法第1052條第2項規定，請求判決離婚
    ，於法並無不合，應予准許。
六、據上論結，本件原告之訴為有理由，依家事事件法第51條、
     民事訴訟法第385條第1項前段、第78條，判決如主文。
中　　華　　民　　國　　111 　年　　11　　月　　28　　日
                   家事法庭     法  官　姚重珍
以上正本係照原本作成。
如對本判決上訴，須於判決送達後20日之不變期間內，向本院提
出上訴狀。
中　　華　　民　　國　　111 　年　　11　　月　　28　　日
                                書記官　王小萍